da: Lovibond: Mørk; Let; Medium; Andet
vi: Lovibond: Sẫm màu; Nhẹ; Vừa; Khác
en: Lovibond: Dark; Light; Medium; Other
sk-SK: Lovibond: Tmavý; Ľahký; Stredný; Iné
bg-BG: Lovibond: Тъмен; Светъл; Среден; Други
zh-CN: Lovibond: 偏黑; 轻; 媒介; 其他
fr: Lovibond: Foncé; Léger; Moyen; Autre
ru: Ловибонд: Темный; Светлый; Средний; Другой
zh-TW: 羅維朋: 深; 輕型; 媒介; 其他
lt-LT: „Lovibond“ testeris: Tamsus; Šviesus; Vidutinis; Kita
ja: ラヴィボンド: ダーク; 軽い; 媒体; その他
pl: Lovibond: Ciemny; Lekki; Środek; Inne
fi: Lovibond: Tumma; Kevyt; Keskimääräinen; Muu
pt-BR: Lovibond: Escuro; Leve; Médio; Outro
ko: 로비본드: 어두운; 가벼움; 매체; 기타
tr: Lovibond: Koyu; Hafif; Orta; Diğer
hu: Lovibond: Sötét; Világos; Közepes; Egyéb
hr-HR: Lovibond: Tamno; Svijetlo; Srednje; Ostalo
sl-SI: Lovibond: Temno; Svetlo; Srednje; Drugo
cs: Barva sladu: Tmavý; Lehká; Médium; Jiné
nl: Lovibond: Donker; Licht; Medium; Andere
sv: Lovibond: Mörk; Lätt; Medium; Övrigt
el: Lovibond: Σκούρο; Ελαφριά; Μέση; Άλλο
es: Lovibond: Oscuro; Ligero; Medio; Otros
nb: Lovibond: Mørk; Lett; Middels; Annet
pt-PT: Lovibond: Escuro; Ligeira; Médio; Outro
ro-RO: Lovibond: Brun; Deschis; Mediu; Altele
th: โลวิบอนด์: แบบเข้ม; ตึงเล็กน้อย; สื่อ; อื่นๆ
de: Lovibond: Dunkel; Leicht; Medium; Sonstiges
it: Lovibond: Scura; Chiara; Media; Altro